【裁判字號】    98,抗,1195
【裁判日期】    980730
【裁判案由】    假扣押
【裁判全文】
臺灣高等法院民事裁定                  98年度抗字第1195號
抗  告  人  乙○○
相  對  人  甲○○
上列抗告人與相對人間假扣押事件，對於中華民國98年6月18日
臺灣臺北地方法院98年度裁全字第4241號裁定，提起抗告，本院
裁定如下：
    主  文
抗告駁回。
抗告訴訟費用由抗告人負擔。
    理  由
一、按「債權人就金錢請求或得易為金錢請求之請求，欲保全強
    制執行者，得聲請假扣押。」、「請求及假扣押之原因，應
    釋明之。前項釋明如有不足，而債權人陳明願供擔保或法院
    認為適當者，法院得定相當之擔保，命供擔保後為假扣押。
    請求及假扣押之原因雖經釋明，法院亦得命債權人供擔保後
    為假扣押。」民事訴訟法第522條第1項、第526條第1至3項
    分別定有明文。是聲請假扣押程序乃係保全之程序，而非確
    定私權之訴訟程序，如符合上述假扣押之要件，並經債權人
    釋明請求及假扣押之原因存在或雖有釋明不足而債權人陳明
    願供擔保或法院認為適當者，法院得定相當之擔保，命供擔
    保後為准許假扣押之裁定。至於債權人之本案債權於實體上
    是否正當，屬本案問題，非假扣押保全程序中所得審認。
二、相對人於原法院聲請意旨略以：債務人即抗告人乙○○背書
    交付新台幣（下同）300,000元支票，向相對人借資，屆期
    支票退票，幾經催索，均置之不理，迄不給付，近聞債務人
    正將所有財產搬移隱匿，為保全強制執行，相對人願供擔保
    以代釋明之不足，請准為假扣押等語。
三、抗告意旨略以：相對人所提示之支票，並非抗告人所給，抗
    告人與相對人間並無金錢上之關係；縱該票上有抗告人背書
    之記載，然迄退票後已經過十年的時間，依票據法第22條之
    規定，時效業已消滅，求為原裁定廢棄云云。
四、查依相對人提出之支票、退票理由單、公司登記事項卡影本
    ，堪認相對人就其請求之原因、假扣押之原因為相當之釋明
    ，然其釋明仍有不足，惟相對人既陳明願供擔保，原裁定命
    相對人以125,000元為抗告人供擔保後，得對債務人之財產
    在300,000元之範圍內，予以假扣押。經核與上開規定，尚
    無不合。至抗告人認兩造無金錢債權債務關係，且時效已消
    滅部分，係實體上之爭執，乃屬應待本案訴訟解決之問題，
    非本件假扣押保全程序所得審究，從而抗告人據以對原裁定
    聲明不服，尚屬無據。抗告意旨指摘原裁定不當，求予廢棄
    ，為無理由，應予駁回。
五、據上論結，本件抗告為無理由，爰裁定如主文。
中    華    民    國    98    年    7     月    30    日
                    民事第五庭
                        審判長法  官  魏麗娟
                              法  官  陳博享
                              法  官  黃雯惠
正本係照原本作成。
不得再抗告。
中    華    民    國    98    年    7     月    31    日
                              書記官  秦慧榮


司法院資訊處製作；財團法人民間司法改革基金會備份。
